臺灣桃園地方法院刑事判決　　　　　　　　　　　　八十六年度訴字第一二五五號
　　公　訴　人　臺灣桃園地方法院檢察署檢察官
　　被　　　告　甲○○
　　　　　　　　（原名江麗華
　　選任辯護人　王治魯律師
　　被　　　告　丁○○
　　選任辯護人　王迪吾律師
右列被告因煙毒案件，經檢察官提起公訴（八十六年度偵字第八五二一號、第九八０
二號、第一０一八０號、第一０五六九號），暨移送併辦（八十九年度毒偵字第一六
八一號），本院判決如左：
    主  文
甲○○連續施用第一級毒品，免刑，查獲之海洛因毒品淨重貳點柒公克沒收銷燬之，
注射針筒拾支、削尖吸管貳支均沒收；又連續施用第二級毒品，免刑，查獲之安非他
命毛重肆點貳公克沒收銷燬之。被訴販賣海洛因毒品部份無罪。
丁○○連續施用第一級毒品，免刑，查獲之海洛因毒品淨重貳點伍陸公克沒收銷燬之
，注射針筒拾支、削尖吸管貳支均沒收；又連續施用第二級毒品，免刑，查獲之安非
他命毛重肆點貳公克沒收銷燬之。被訴販賣海洛因毒品部份無罪。
    事  實
一、甲○○基於概括犯意，自民國（下同）八十六年五月間起，至八十九年三月四日
    止，連續多次在桃園縣桃園市○○路二○號三樓或中壢市○○路○段三百三十二
    號二樓，施用第一級毒品海洛因；自八十六年五月間起至八十六年七月二十四日
    止止，連續多次在桃園縣桃園市○○路二○號三樓第二級毒品安非他命；丁○○
    基於概括犯意，自八十六年三月至同年七月二十四日止，連續多次在桃園市○○
    路二○號三樓施用第一級毒品海洛因及第二級毒品安非他命。嗣於八十六年七月
    二十四日十四時許，在桃園縣桃園市○○路二三０號三樓為警查獲彭文隆、甲○○並扣得海洛因四小包（驗後淨重二．五六公克）、安非他命一小包（毛重四．
    二公克）、注射針筒十枝、削尖吸管二枝，繼於八十九年三月四日十三時許，在
    中壢市○○路○段三百三十二號二樓查獲甲○○，並扣得海洛因０．六公克（驗
    後淨重０．一四公克）。
二、案經桃園縣桃園縣警察局及中壢分局報請台灣桃園地方法院檢察署檢察官偵查起
    訴，暨移送併辦。
    理  由
一、訊據被告甲○○、丁○○均坦承於右述時地施用第一級毒品海洛因及第二級毒品
    安非他命，並有法務部調查局之尿液檢驗報告可證及主文所示等物扣案可稽，事
    證明確，堪以認定。
二、被告丁○○行為後，毒品危害防制條例已於八十七年五月二十日公布，自同月二
    十二日起施行，以之與行為時之舊法肅清煙毒條例（或麻醉藥品管理條例）相比
    較結果，以裁判時之新法即毒品危害防制條例之規定有利於被告，自應適用該新
    法。核被告二人所為，係犯毒品危害防制條例第十條第一項、第二項之罪。其二
    人先後多次分別施用第一級及第二級毒品之行為，各個相類行為間，時間密接、
    犯罪構成要件相同，顯均係基於概括犯意為之，均為連續犯。公訴人請求併辦被
    告甲○○至八十九年三月四日止，連續多次施用海洛因之犯行（八十九年毒偵字
    第一六八一號），因與起訴部份有連續犯裁判上一罪之關係，為起訴效力所及，
    本院自得審理。又被告二人均經本院依職權裁定送觀察勒戒後，均認有繼續施用
    毒品傾向，再裁定施以強制戒治，茲均已分別執行期滿，有本院八十六年度訴字
    第一二五五號觀察勒戒裁定書二紙、台灣桃園看守所附設勒戒所八十七年十二月
    二十四日桃所澄衛勒字第一八０五號、八十七年十二月十一日所澄衛字勒字第一
    六八九號函送之證明書、本院戒治執行指揮書、台灣桃園地方法院檢察署察官強
    制戒治處分執行指揮書等在卷可參，均應依法為免刑之判決。
三、扣案之海洛因毒品淨重貳點柒公克（合計）及安非他命毛重肆點貳公克均屬查獲
    之毒品，依法諭知沒收銷燬之，注射針筒拾支、削尖吸管貳支則係被告二人所有
    供施用毒品之物併依法宣告沒。
四、公訴意旨另認被告二人共同販賣海洛因予丙○○及乙○○二人，涉有肅清煙毒條
    例（嗣修正為毒品危害防制條例第四條第一項）第五條第一項之販賣海洛因毒品
    罪嫌。惟按犯罪事實，應依證據認定之，無證據不得推定其犯罪事實，刑事訴訟
    法第一百五十四條定有明文。又犯修正前肅清煙毒條例第九條第一項施用海洛因
    煙毒者，供出煙毒來源，因而破獲者得減輕其刑，該法第十一條定有明文，因此
    施用海洛因毒品者，如供出海洛因之來源因而破獲者，既得邀減輕其刑之寬典，
    為擔保其所為不利於其他共同被告之陳述之真實性，應有足以令人確信其陳述為
    真實之補強證據，始能據以為論罪之依據，最高法院八十七年度台上字第二一二
    三號刑事判決可資參照。經查，本件公訴人認被告二人涉犯販賣海洛因毒品罪，
    無非以共同被告丙○○、乙○○二人之供述及通訊監察電話語譯表為證。然共同
    被告丙○○、乙○○二人均係施用海洛因毒品之煙毒犯者，故依前所述，渠二人
    之供述已然不得盡信。次查，丙○○於八十六年七月二十四日為警查獲時雖供稱
    係陪同女友乙○○向被告購買海洛因，然同日乙○○之供述卻稱係向綽號「小張
    」者購買毒品而不知丙○○做何事，二人供述顯有矛盾。再查，丙○○、乙○○
    二人於八十六年七月二十四日為警查獲時，於該日檢察官初訊時係均否認向被告
    二人購買毒品，迨丙○○於八十六年八月四日、乙○○於八十六年八月八日為檢
    察官二度偵訊後均改口為不利於被告二人之供述，旋獲交保一情，益令人疑其二
    人係為獲交保始為被告二人不利之供述。又查，乙○○早於八十六年六月十七日
    另案為警查獲時，雖同稱向住於中壢市○○路十三號綽號「裕隆」以00000
    00號電話購買海洛因，惟經警前往查證結果上址並未有裕隆者居住，且電話亦
    非丁○○所使用，足徵乙○○該次不利於被告丁○○之指述，亦非真切。末查，
    卷附之通訊監察報告，其譯文所呈現之內容並無販賣毒品之明確陳述，且本案亦
    未曾查獲有販賣毒品者常備之分裝袋、磅秤，僅有少量之毒品扣案，此外復無其
    他事證可資證明被告甲○○、丁○○二人販賣海洛因毒品之事實，其二人就此部
    份為公訴人指訴之犯行，不能證明，爰均應為無罪之諭知。
五、公訴人請求併辦被告甲○○販賣海洛因毒品予李秋榮部份（八十六年度偵字第一
    三０六一號），因本案諭知甲○○無罪，故無從併辦，宜退由檢察官另行處理。
據上論斷，應依刑事訴訟法第二百九十九條第一項但書，第三百零一條第一項、毒品
危害條例第十條第一項、第二項、第二十三條第一項、第三十五條第三款、第十八條
第一項，刑法第十一條前段，第二條第一項前段、第五十六條，第三十八條第一項第
二款，判決如主文。
本案經檢察官王以文到庭執行職務
中          華          民        國  九十一    年  三    月      六    日
                                     台灣桃園地方法院刑事第一庭
                                          法  官   潘政宏
右正本證明與原本無異。
如不服本判決，應於判決送達後十日內向本院提出上訴狀( 應附繕本 )，上訴於臺灣
高等法院。
                                          書記官   王月香
中        華        民        國   九十一   年    三   月     十四     日
附錄論罪科刑法條:
毒品危害防制條例第十八條第一項
查獲之毒品及專供製造或施用毒品之器具，不問屬於犯人與否，均沒收銷燬之。但合
於醫藥或研究之用者，得不予銷燬。
